【裁判字號】    95,交聲,368
【裁判日期】    950630
【裁判案由】    違反道路交通管理處罰條例聲明異議
【裁判全文】
臺灣臺北地方法院交通事件裁定
異議人即
受處分人    甲○○
上列異議人即受處分人因違反道路交通管理處罰條例事件，對於
臺北市交通事件裁決所於中華民國95 年4月11日所為處分（原處
分案號：北市裁二字第裁22-AD0000000號），聲明異議，本院裁
定如下：
    主  文
異議駁回。
    理  由
一、按機器腳踏車，不在規定車道行駛者，處新台幣600 元以上
    1800 元以下罰鍰，並記違規點數1點，道路交通管理除罰條
    例第45條第13款及第63條第1項訂有明文。
二、本件原處分機關認異議人即受處分人於95年2月16日14時5分
    駕駛車號BLU-613號重型機車行駛於臺北市○○路○段，在有
    「禁行機車」標字之車道內行駛，為警依道路交通管理處罰
    條例第45條第13款規定機器腳踏車不在規定車道行駛，逕行
    舉發。經將舉發通知單送達於受處分人後，受處分人向原處
    分機關提出申訴，經原處分機關函請舉發單位調查結果，仍
    認異議人所有之機車有前開違規事實，原處分機關乃依道路
    交通管理處罰條例第45 條第13款、第63條第1項裁處異議人
    罰鍰新台幣600元並記違規點數1點。
三、異議人雖自承於上揭時地駕駛前開重型機車，但否認有違反
    道路交通管理處罰條例規定之事實，辯稱當時是因為前車慢
    速擋道，故變換車道超車暫時行駛於該車道，且依採證照片
    該路段之地面上並無「禁行機車」之字樣云云。惟查：受處
    分人上開違規事實，業據證人即本件舉發員警邱國文於本院
    調查時到庭證述綦詳。異議人於本院調查時雖到庭陳述：「
    （問：對照片有何意見？（提示照片））因為原來的照片看
    不出來有禁行機車的照片，所以我有回現場去看，我當時是
    沒有看到有禁行機車的字，因為當時有計程車在我前面行駛
    ，可能字就被計程車擋到了，所以我沒看到，而且超車一般
    都是從外側超車，只是被拍到時，我剛好超車那幾秒被拍到
    」等語（參照本院95 年5月19日調查筆錄），惟參證人提出
    之違規現場照片8 幀，該違規路段各紅綠燈路口已依交通標
    誌標線號誌設置規則第178 條之規定，於起點繪製「禁行機
    車」標字，依同規則第73 條第2項之規定，該路段禁止機器
    腳踏車進入，異議人行經該路段時自應知悉該車道禁止機車
    進入並注意避免駛入，要不得因採證照片拍攝位置未能看出
    標示有「禁行機車」標字或行駛當時未看到地面上標字，即
    謂其無違規事實，是異議人前開所辯，顯不可採。次按為維
    護交通秩序，任何駕駛人均有遵守道路交通安全規則之義務
    並依標誌或標線行駛，機車如違規行駛快車道，勢必影響車
    流與交通安全，茲依卷附採證照片所示，異議人當時行駛於
    內側第三車道，其右方計程車（位在第四車道）之後方車流
    尚屬順暢可供機車正常行駛，且猶有第五車道可供行駛機車
    ，豈能謂為超越計程車即得繞道行駛於禁行機車之車道，是
    異議人所辯為超越計程車始行駛於禁行機車車道，實無依據
    ，殊無足取；且查警員於異議人違規行駛機車於禁行機車車
    道時，衡諸當時情況，警員實無當場攔截異議人而予以製單
    舉發之可能，則警員依道路交通管理處罰條例第7條之2第6
    款規定，以屬科學儀器之照相機拍攝異議人違規照片後逕行
    舉發，於法並無不合。
四、綜上所述，異議人確有於上揭時地違規行駛機車於禁行機車
    車道之事實，洵堪認定，原處分機關依道路交通管理處罰條
    例第45 條第13款及同法第63條第1項等規定，裁處異議人罰
    鍰新台幣600元並記違規點數1點，核屬無誤，本件異議為無
    理由，應予駁回。
據上論斷，依道路交通案件處理辦法第19條，裁定如主文。
中    華    民    國    95    年    6    月    30     日
                                臺灣臺北地方法院交通法庭
                                    法  官   趙子榮
上正本證明與原本無異。
如不服本裁定，應於裁定送達後5日內，向本院提出抗告狀。
                                    書記官   陳怡君
中    華    民    國    95    年    6     月    30    日


司法院資訊處製作；財團法人民間司法改革基金會備份。
